臺灣臺中地方法院刑事裁定
111年度聲字第520號
聲  請  人  臺灣臺中地方檢察署檢察官
受  刑  人  歐陽正一



上列聲請人因受刑人數罪併罰有2裁判以上，聲請定其應執行刑
（111年度執聲字第193號），本院裁定如下：
    主    文
歐陽正一犯如附表所示之貳拾貳罪，所處各如附表所載之刑，應
執行有期徒刑參年。
    理    由
一、聲請意旨略以：受刑人歐陽正一犯數罪，先後經判決確定如
    附表所載，應依刑法第53條、第51條第5款，定其應執行之
    刑，爰依刑事訴訟法第477條第1項聲請裁定等語。
二、按裁判確定前犯數罪者，併合處罰之；數罪併罰，有2裁判 
    以上者，依刑法第51條之規定，定其應執行之刑，刑法第50
     條第1項前段、第53條分別定有明文。又依刑法第51條第5
    款規定，數罪併罰，分別宣告多數有期徒刑者，於各刑中之
    最長期以上，各刑合併之刑期以下，定其刑期，但不得逾30
    年。查受刑人歐陽正一於如附表所示之時間因犯加重詐欺取
    財罪共22罪，分別經臺灣高等法院臺中分院及本院先後判處
    如附表所載之刑，並於如附表所示之日期確定在案，有各該
    刑事判決書、臺灣高等法院被告前案紀錄表各1份在卷可稽
    。本院為犯罪事實最後判決之法院，茲檢察官就如附表所示
    各罪聲請定其應執行之刑，本院審核後認聲請為正當，應予
    准許。本院審酌受刑人所犯如附表所示22罪均為加重詐欺取
    財罪，罪質相同，犯罪時間均係民國108年6月至7月間，犯
    罪情節類同，依受刑人所犯各罪所反映出之人格特性，並考
    量其所犯各罪之次數、侵害法益，及責任非難程度，於法律
    拘束之外部性及內部性界限內，依限制加重原則，定如主文
    所示之應執行之刑。
三、依刑事訴訟法第477條第1項，刑法第53條、第51條第5款，
    裁定如主文。
中　　華　　民　　國　　111 　年　　3 　　月　　10　　日
                  刑事第十三庭  法  官  李宜娟
上正本證明與原本無異。
如不服本裁定，應於收受送達後5日內向本院提出抗告狀。（應
附繕本）
                                書記官  黃于容
中　　華　　民　　國　　111 　年　　3 　　月　　10　　日
附表：受刑人歐陽正一定應執行刑案件一覽表
 編          號         1        2        3  罪          名  加重詐欺取財 加重詐欺取財 加重詐欺取財  宣    告    刑  有期徒刑1年 有期徒刑1年 有期徒刑1年  犯  罪  日  期  108年7月1日 108年7月1日 108年7月1日 偵查(自訴)機關 年  度  案  號  臺中地檢108年度偵字第28291號等 臺中地檢108年度偵字第28291號等 臺中地檢108年度偵字第28291號等  最  後  事實審 法    院 臺中高分院 臺中高分院 臺中高分院  案    號 109年度金上訴字第2827號 109年度金上訴字第2827號 109年度金上訴字第2827號  判    決 日    期 110年2月4日 110年2月4日 110年2月4日  確  定  判  決 法  院 臺中高分院 臺中高分院 臺中高分院  案  號 109年度金上訴字第2827號 109年度金上訴字第2827號 109年度金上訴字第2827號  判    決 確定日期 110年3月29日 110年3月29日 110年3月29日 是否得易科罰金、易服社會勞動  均否 均否 均否   備         註  臺中地檢110年度執字第5266號（編號1至9前定應執行有期徒刑1年10月）   

 編          號         4        5        6  罪          名  加重詐欺取財 加重詐欺取財 加重詐欺取財  宣    告    刑  有期徒刑1年 有期徒刑1年 有期徒刑1年  犯  罪  日  期  108年7月19日 108年7月19日 108年7月19日 偵查(自訴)機關 年  度  案  號  臺中地檢108年度偵字第28291號等 臺中地檢108年度偵字第28291號等 臺中地檢108年度偵字第28291號等  最  後  事實審 法    院 臺中高分院 臺中高分院 臺中高分院  案    號 109年度金上訴字第2827號 109年度金上訴字第2827號 109年度金上訴字第2827號  判    決 日    期 110年2月4日 110年2月4日 110年2月4日  確  定  判  決 法  院 臺中高分院 臺中高分院 臺中高分院  案  號 109年度金上訴字第2827號 109年度金上訴字第2827號 109年度金上訴字第2827號  判    決 確定日期 110年3月29日 110年3月29日 110年3月29日 是否得易科罰金、易服社會勞動  均否 均否 均否   備         註  臺中地檢110年度執字第5266號（編號1至9前定應執行有期徒刑1年10月）   

 編          號         7        8        9  罪          名  加重詐欺取財 加重詐欺取財 加重詐欺取財  宣    告    刑  有期徒刑1年 有期徒刑1年4月 有期徒刑1年2月  犯  罪  日  期  108年7月19日 108年7月19日 108年7月20日 偵查(自訴)機關 年  度  案  號  臺中地檢108年度偵字第28291號等 臺中地檢108年度偵字第28291號等 臺中地檢108年度偵字第28291號等  最  後  事實審 法    院 臺中高分院 臺中高分院 臺中高分院  案    號 109年度金上訴字第2827號 109年度金上訴字第2827號 109年度金上訴字第2827號  判    決 日    期    110年2月4日    110年2月4日    110年2月4日  確  定  判  決 法  院 臺中高分院 臺中高分院 臺中高分院  案  號 109年度金上訴字第2827號 109年度金上訴字第2827號 109年度金上訴字第2827號  判    決 確定日期 110年3月29日 110年3月29日 110年3月29日 是否得易科罰金、易服社會勞動  均否 均否 均否   備         註  臺中地檢110年度執字第5266號（編號1至9前定應執行有期徒刑1年10月）   

 編          號         10        11        12  罪          名  加重詐欺取財 加重詐欺取財 加重詐欺取財  宣    告    刑  有期徒刑1年1月 有期徒刑1年1月 有期徒刑1年1月  犯  罪  日  期  108年6月30日 108年6月30日 108年6月30日 偵查(自訴)機關 年  度  案  號  臺中地檢108年度偵字第33903號等 臺中地檢108年度偵字第33903號等 臺中地檢108年度偵字第33903號等  最  後  事實審 法    院 臺中地院 臺中地院 臺中地院  案    號 110年度金訴字第505號 110年度金訴字第505號 110年度金訴字第505號  判    決 日    期 110年9月30日 110年9月30日 110年9月30日  確  定  判  決 法  院 臺中地院 臺中地院 臺中地院  案  號 110年度金訴字第505號 110年度金訴字第505號 110年度金訴字第505號  判    決 確定日期 110年12月8日 110年12月8日 110年12月8日 是否得易科罰金、易服社會勞動  均否 均否 均否   備         註  臺中地檢111年度執字第655號（編號10至22前定應執行有期徒刑2年）   

 編          號  13 14 15  罪          名  加重詐欺取財 加重詐欺取財 加重詐欺取財  宣    告    刑  有期徒刑1年1月 有期徒刑1年1月 有期徒刑1年1月  犯  罪  日  期  108年6月30日 108年6月30日 108年7月1日 偵查(自訴)機關 年  度  案  號  臺中地檢108年度偵字第33903號等 臺中地檢108年度偵字第33903號等 臺中地檢108年度偵字第33903號等  最  後  事實審 法    院 臺中地院 臺中地院 臺中地院  案    號 110年度金訴字第505號 110年度金訴字第505號 110年度金訴字第505號  判    決 日    期 110年9月30日 110年9月30日 110年9月30日  確  定  判  決 法  院 臺中地院 臺中地院 臺中地院  案  號 110年度金訴字第505號 110年度金訴字第505號 110年度金訴字第505號  判    決 確定日期 110年12月8日 110年12月8日 110年12月8日 是否得易科罰金、易服社會勞動  均否 均否 均否   備         註  臺中地檢111年度執字第655號（編號10至22前定應執行有期徒刑2年）   

 編          號  16 17 18  罪          名  加重詐欺取財 加重詐欺取財 加重詐欺取財  宣    告    刑  有期徒刑1年1月 有期徒刑1年1月 有期徒刑1年1月  犯  罪  日  期  108年7月1日 108年7月19日 108年7月20日 偵查(自訴)機關 年  度  案  號  臺中地檢108年度偵字第33903號等 臺中地檢108年度偵字第33903號等 臺中地檢108年度偵字第33903號等  最  後  事實審 法    院 臺中地院 臺中地院 臺中地院  案    號 110年度金訴字第505號 110年度金訴字第505號 110年度金訴字第505號  判    決 日    期 110年9月30日 110年9月30日 110年9月30日  確  定  判  決 法  院 臺中地院 臺中地院 臺中地院  案  號 110年度金訴字第505號 110年度金訴字第505號 110年度金訴字第505號  判    決 確定日期 110年12月8日 110年12月8日 110年12月8日 是否得易科罰金、易服社會勞動  均否 均否 均否   備         註  臺中地檢111年度執字第655號（編號10至22前定應執行有期徒刑2年）   

 編          號  19 20 21  罪          名  加重詐欺取財 加重詐欺取財 加重詐欺取財  宣    告    刑  有期徒刑1年1月 有期徒刑1年1月 有期徒刑1年  犯  罪  日  期  108年7月20日 108年7月20日 108年6月30日 偵查(自訴)機關 年  度  案  號  臺中地檢108年度偵字第33903號等 臺中地檢108年度偵字第33903號等 臺中地檢108年度偵字第33903號等  最  後  事實審 法    院 臺中地院 臺中地院 臺中地院  案    號 110年度金訴字第505號 110年度金訴字第505號 110年度金訴字第505號  判    決 日    期 110年9月30日 110年9月30日 110年9月30日  確  定  判  決 法  院 臺中地院 臺中地院 臺中地院  案  號 110年度金訴字第505號 110年度金訴字第505號 110年度金訴字第505號  判    決 確定日期 110年12月8日 110年12月8日 110年12月8日 是否得易科罰金、易服社會勞動  均否 均否 均否   備         註  臺中地檢111年度執字第655號（編號10至22前定應執行有期徒刑2年）   

 編          號  22  罪          名  加重詐欺取財  宣    告    刑  有期徒刑1年  犯  罪  日  期  108年7月1日 偵查(自訴)機關 年  度  案  號  臺中地檢108年度偵字第33903號等  最  後  事實審 法    院 臺中地院  案    號 110年度金訴字第505號  判    決 日    期 110年9月30日  確  定  判  決 法  院 臺中地院  案  號 110年度金訴字第505號  判    決 確定日期 110年12月8日 是否得易科罰金、易服社會勞動  均否   備         註  臺中地檢111年度執字第655號（編號10至22前定應執行有期徒刑2年）